臺灣板橋地方法院交通事件裁定　　　　96年度交聲字第1333號
原處分機關　交通部公路總局臺北區監理所
異　議　人　開銘鋼鐵企業股份有限公司
即受處分人
代　表　人　甲○○
上列受處分人因違反道路交通管理處罰條例案件，對於交通部公
路總局臺北區監理所於民國96年8 月17日以北監自裁字第40-ZAA
042208號違反道路交通管理事件裁決書所為之處分，聲明異議，
本院裁定如下：
        主  文
異議駁回。
        理  由
一、原處分機關略以：異議人即受處分人開銘鋼鐵企業股份有限
    公司所有之車牌號碼1832-KH 號自用小貨車，於民國96年5
    月14日8 時46分許，行經國道1 號高速公路北上士林小直線
    處，因違規行駛路肩，經內政部警政署國道公路警察局（下
    稱原舉發機關）第一警察隊逕行照相舉發，並填製內政部警
    政署國道公路警察局公警局交字第ZAA042208 號舉發違反道
    路交通管理事件通知單（下稱舉發通知單），嗣經交通部公
    路總局臺北區監理所（下稱原處分機關）於96年8 月17日以
    北監自裁字第裁40-ZAA042208號違反道路交通管理事件裁決
    書（下稱裁決書）裁處異議人罰鍰新臺幣（下同）4,000 元
    。
二、異議意旨略以：異議人所有之上開自用小貨車，於上開時間
    由陳健全駕駛，陳健全駕駛上開自用小貨車上高速公路後，
    因發現輪胎有異常，所以停在路肩察看，相片上之違規，是
    陳健全當時要回跑道所照。疑點一，車道當時並不擁塞，陳
    健全為何要走路肩。疑點二，如果是陳健全要路肩超車，剛
    起步僅約2 、30的時速，有可能超過旁邊的車輛嗎？輪胎異
    常，陳健全也是檢查了好幾天才發現是鋼圈出了問題，有發
    票為證，故聲明異議云云。
三、按汽車行駛高速公路，不得有在路肩上行駛，或利用路肩超
    越前車或倒車之行為；又汽車行駛於高速公路，未依規定而
    使用路肩，處汽車駕駛人3,000 元以上6,000 元以下罰鍰，
    高速公路及快速公路交通管制規則第9條 第1 項第2 款、道
    路交通管理處罰條例第33條第1 項第9款 分別定有明文。次
    按高速公路路肩係供執行任務之救護車、消防車、警備車、
    工程車、救濟車及吊車，以及經高速公路管理機關核准，執
    行檢修或拖吊任務之之檢修及拖吊車輛之用，其他車輛不得
    任意占用路肩行駛，此由高速公路及快速公路交通管制規則
    第9 條第2 項規定之反面解釋意旨亦足資參照。
四、經查：
(一)、異議人即受處分人開銘鋼鐵企業股份有限公司所有之車牌號
    碼1832-KH 號自用小貨車，於96年5 月14日8 時46分許，行
    經國道1 號高速公路北上士林小直線處，因違規行駛路肩，
    經舉發機關逕行照相舉發，並填製內政部警政署國道公路警
    察局公警局交字第ZAA042208 號舉發通知單，嗣經原處分機
    關於96年8 月17日以北監自裁字第裁40-ZAA04 2208 號裁決
    書裁處異議人罰鍰4,000 元等情，有上開舉發單、裁決書、
    內政部警政署國道公路警察局第一警察隊96年8 月13日公警
    交一字第0960173453號函及違規翻拍照片1 幀在卷影本可稽
    ，異議人對於其確有行駛高速公路路肩之行為，亦未加爭執
    ，是異議人有未依規定行駛路肩之違規事實，堪可認定。
(二)、依上開內政部警政署國道公路警察局第一警察隊於96年8 月
    13日公警一交字第0960173453號函記載：「該車並無停於路
    肩察看輪胎之情形，係沿途行駛路肩」等語，而從卷附之照
    片觀察，上開自用小客車前方亦未擺放任何故障警示標誌，
    且交通警察掣單舉發違反道路交通管理處罰條例所列之違規
    事實，本質上為行政處分，係公務員基於職務上之權力，依
    法就特定之具體事件所為之具公法上效果之單方行政行為，
    基於公務員為公法上行為具有公信力之原則，該行政行為當
    可被推定為真正，據以處分之事實認定亦可推認係正確無誤
    ，本院遍查全件事證，並無任何證據足資證明本案錯認違規
    情事，是執勤警員本其維護交通秩序、安全職責所為之舉發
    ，自堪推定為真實，則異議人即受處分人駕駛前開自用小貨
    車，應確有行駛於高速公路未依規定使用路肩之違規。被告
    雖提出發票1 紙作為輪胎異常之證明，惟該發票係於96年5
    月28日開立，距違規時間已相隔14天之久，無法證明與本件
    違規事實有何關係。
五、綜上所述，異議人上開辯解，顯係事後卸責之詞，委不可採
    。從而，原處分機關援引道路交通管理處罰條例第33條第1
    項第9 款之規定，裁處異議人罰鍰4,000 元，依法並無不合
    ，異議人聲明異議為無理由，應予駁回。
據上論斷，應依道路交通案件處理辦法第19條，裁定如主文。
中　　華　　民　　國　　96　　年　　12　　月　　5 　　日
                    交通法庭    法　官  曾正耀
以上正本證明與原本無異
如不服本裁定應於送達後5 日內向本院提出抗告狀
                                書記官　陳淑怡
中　　華　　民　　國　　96　　年　　12　　月　　5 　　日
